# 无限制 license 模式授权下，收入成本如何确认

提问人：wx_634387e92ba2 时间：2022-10-20 15:16:54
陈老师及各位前辈您们好！
实务中遇到一个特殊的合同条款，不知如何处理，还请您指教。
合同条款：
本次采购内容： 1 、 数据库软件：无限制license模式授权，包括：① 3 年有效期，协议期内不限制使用数量，协议到期后，采购人部署的数量即为已拥有的许可数量。该产品许可类型为永久许可。合同价款为 1000 万。
问题：
1 、在合同结束前，似乎无法确定具体的交付数量，合同价款 1000 万元也是打包的价格，那在合同前 2 年如何确认收入和对应的成本？
2 、合同规定销售的许可类型为永久性，不知道这个规定会有什么特殊的会计处理吗？

回答人：chenyiwei
1 、永久性授权，如果后续该数据库软件无需本企业的持续介入即可正常运行（无需持续性地访问本企业端的后台和网络，可独立运行），则在提供授权时一次性确认与授权数量对应的收入。
2 、虽然是“无限制license模式授权”，但从客户的实际需求，以及合同价款的谈判方面来说，双方对于最终授权的数量，以及 3 年内每年提供的授权数量，应该在合同商务谈判阶段即有一个合理估计（否则无法确定合同总价和后续服务的预期工作量）。建议与商务或销售部门的经办人员沟通以获取该项估计信息，作为确定 3 年内每年授权进度的参考。